【裁判字號】    97,上訴,3979
【裁判日期】    971030
【裁判案由】    違反臺灣地區與大陸地區人民關係條例等
【裁判全文】
臺灣高等法院刑事判決                97年度上訴字第3979號
    上  訴  人  臺灣桃園地方法院檢察署檢察官
    被      告  乙○○
                      （另案於臺灣臺東監獄東成分監執行）
    選任辯護人  羅子武  律師
上列上訴人因被告違反臺灣地區與大陸地區人民關係條例等案件
不服臺灣桃園地方法院97年度訴字第465 號，中華民國97年7 月
25日第一審判決（起訴案號：臺灣桃園地方法院檢察署95年度偵
緝字第1267號）提起上訴，判決如下：
    主      文
上訴駁回。
    理      由
壹、不服地方法院第一審判決上訴，須提出上訴書狀，並敘述具
    體理由，為上訴必備程式。
    上訴所提非屬具體理由，由第二審法院以上訴不合法律上程
    式，判決駁回。
    刑事訴訟法第350條、第362條與第367條明文規定。
貳、所謂具體理由，必是依據卷內既有訴訟資料或提出新事證，
    指摘或表明第一審判決有何採證認事、用法或量刑等足以影
    響判決本旨的不當或違法，而構成應予撤銷的具體事由。例
    如：依憑證據法則具體指出所採證據何以不具證據能力，或
    依憑卷證資料，明確指出所為證據證明力的判斷如何違背經
    驗、論理法則；如僅稱原判決認定事實錯誤、違背法令、量
    刑過重或輕縱，而未依上述意旨指出具體事由，或形式上雖
    已指出具體事由，但該事由縱使屬實，也不足以認為原判決
    有何不當或違法，例如：對不具有調查必要性的證據，法院
    未依聲請調查也未說明理由，或援用證據不當，但除去該證
    據仍應為同一事實認定，皆不屬於已具體敘明理由，以與第
    二審上訴制度旨在請求第二審法院撤銷、變更第一審不當或
    違法判決，實現個案救濟的立法目的相契合，並節制濫行上
    訴，最高法院97年台上字第892號判決參照。
參、檢察官上訴意旨略以：同案被告即被告親兄長甲○○坦承犯
    行，則甲○○既委請被告乙○○領取護照、簽證，必會告知
    被告該等文件是以變造的證件所申請，小心警方查緝。因此
    ，被告必定知情等語。
肆、原判決第5-6 頁已經詳細論述依卷內現有證據資料，無法積
    極證明被告與同案被告甲○○、連仕堯等人就公訴意旨所指
    犯行具有犯意聯絡。
    上訴意旨以「必會」、「必定」等臆測之詞，仍未具體舉證
    被告參與犯行的事證，自難僅以被告受託領取護照、簽證此
    等平常舉措，即推認被告與甲○○等具有犯意聯絡或行為分
    擔。
    依本院被告前案紀錄表所示，被告曾觸犯偽造文書、違反台
    灣地區與大陸地區人民關係條例、護照條例等多次犯行。於
    本案被告確實有極高的犯罪嫌疑，但無積極事證足以證明被
    告犯行使達於通常一般之人均不致有所懷疑，而得確信其為
    真實的程度，仍不得遽為不利被告的認定。
伍、依上述說明，應認上訴不合法。依刑事訴訟法第367 條、第
    372條，判決如主文。
中    華    民    國    97    年    10    月    30    日
                  刑事第六庭  審判長法  官  林堭儀
                                    法  官  吳淑惠
                                    法  官  郭豫珍
以上正本證明與原本無異。
如不服本判決，應於收受送達後十日內向本院提出上訴書狀，其
未敘述上訴之理由者並得於提起上訴後十日內向本院補提理由書
（均須按他造當事人之人數附繕本）。
                                    書記官  胡勤義
中    華    民    國    97    年    11    月    3     日


司法院資訊處製作；財團法人民間司法改革基金會備份。
